【裁判字號】    95,上訴,2639
【裁判日期】    950921
【裁判案由】    偽造文書等
【裁判全文】
臺灣高等法院刑事判決                95年度上訴字第2639號
上  訴  人  臺灣台北地方法院檢察署檢察官
上  訴  人
即  被  告  甲○○
選任辯護人  王中平  律師
被      告  乙○○
選任辯護人  張睿文  律師
            吳忠德  律師
上列上訴人因被告等偽造文書等案件，不服臺灣台北地方法院94
年度訴字第1695號，中華民國95年6 月22日第一審判決（起訴案
號：臺灣台北地方法院檢察署93年度調偵字第 392號），提起上
訴，本院判決如下：
    主  文
原判決撤銷。
甲○○、乙○○共同連續行使偽造私文書，足以生損害於他人，
甲○○處有期徒刑陸月，如易科罰金，以銀元參佰元即新台幣玖
佰元折算壹日，緩刑參年；乙○○處有期徒刑拾月。如附表所示
之偽造署押均沒收。
    事  實
一、甲○○自民國90年5月份起至同年12月31 日止，受僱於群環
    科技股份有限公司（設臺北市中正區○○○路189 號，下簡
    稱群環公司）擔任業務員，為從事業務之人。詎其竟獨自、
    或分別與乙○○、林秀慧、林沁榆（後二人未據起訴）等人
    共同基於行使偽造私文書、行使變造私文書、行使業務上登
    載不實文書之概括犯意或共同概括犯意聯絡，乙○○並基於
    意圖為自己不法之所有，以詐術使人交付財物，自91年3 月
    間至同年10月間止，為下列之行為：
（一）甲○○明知群環公司內部區分商用部分及家用部門，僅有
      家用部門始得出售貨物予私人，而其所任職之商用部門交
      易之客戶必須為公司行號，竟基於行使偽造私文書、行使
      業務上登載不實文書之概括犯意，擅自出貨於陳志榮等個
      人，而於如附表編號7 、15、22至24所示之時間，分別製
      作報價單（除編號7 、15外，其餘客戶、日期、報價文號
      、產品、數量、單價、未稅總價、含稅總價均詳如附表編
      號22至24所示），並自行或委請不知情之同事偽造「陳傑
      英」、「王俊榮」等署名於上開報價單上，以表示天剛資
      訊股份有限公司（下簡稱天剛公司）有向群環公司訂購如
      附表編號7 、15、22至24所示報價單上載明之貨物之意思
      ，且明知天剛公司並未向群環公司訂貨，再將天剛公司向
      群環公司所訂購貨物之連絡人、送貨地址、產品料號／品
      名、數量、單價、銷售成本等不實事項填寫在其業務上所
      職掌之出貨申請單上，復將上開報價單連同出貨申請單交
      付予不知情之業務助理葉雅滋繕打製作電腦出貨申請單，
      而後交由各級主管審核，致群環公司以為係天剛公司向其
      訂購如附表7 、15、22至24所示報價單上載明之貨物，並
      依上開報表出貨，致生損害於群環公司、天剛公司、陳傑
      英、王俊榮等被冒名人。
（二）甲○○明知其所任職之部門不得銷售貨物予私人，且乙○
      ○在91年8 月份未成立匯宏國際有限公司（下簡稱匯宏公
      司）前，其個人身分並不符合經銷群環公司電腦產品之資
      格；另乙○○於91年8 月間成立匯宏公司，向群環公司購
      貨，因群環公司查知乙○○曾有金融機構拒絕往來之記錄
      ，故僅同意新臺幣（下同）20萬元之出貨額度予匯宏公司
      （後因匯宏公司提供200 萬元之定存單供擔保，故將額度
      提高至220 萬元），而超出出貨額度外即不得再行出貨，
      乙○○竟基於意圖為自己不法之所有之概括犯意，與甲○
      ○共同基於行使偽造私文書、行使變造私文書、行使業務
      上登載不實文書之概括犯意聯絡，二人自91年3 月間起至
      同年10月間止，由甲○○分別製作如附表編號1、2、5 、
      6、8、11至14、16、18、19、28至36、38所示之報價單或
      請購、採收、驗收單（客戶、日期、報價文號、產品、數
      量、單價、未稅總價、含稅總價均詳如附表編號1、2、5
      、6、8、11至14、16、18、19、28至36、38所示），並分
      別更改天剛公司因其他交易所出具之採購單上之品名、數
      量、合計金額等項目，而變造天剛公司之採購單二紙（內
      容詳如附表編號2、3所示），甲○○並自行或委請其他不
      知情之同事在上開報價單、請購、採收、驗收單或採購單
      上偽造「王意如」、「陳益珍」、「藍元隆」、「林明惠
      」、「柯勝洲」、「馮羽奇」、「蔡玲」、「鄭雅如」之
      簽名，而冒名群環公司之客戶天剛公司、北祥股份有限公
      司（下稱北祥公司）、旭豐國際有限公司（下稱旭豐公司
      ）、奇唯科技股份有限公司（下稱奇唯公司）、寶迅科技
      股份有限公司（以下簡稱寶迅公司）等公司向群環公司訂
      貨，而於匯宏公司成立前，藉由上開公司名義出貨予乙○
      ○個人，於匯宏公司成立後，仍於匯宏公司220 萬元額度
      外出貨予匯宏公司；且明知天剛公司等並未向群環公司訂
      貨，仍依上開偽造、變造之報價單等文件之不實事項填寫
      出貨申請單，再將報價單等連同出貨申請單交付予業務助
      理葉雅滋繕打電腦出貨申請單，而後交由各級主管審核，
      致群環公司不察，以為係前揭各該公司向其訂購如附表編
      號1 至3、5、6、8、11至14、16、18、19、28至36、38所
      示之貨物，而依出貨申請單上所載之送貨地址（均為乙○
      ○所指定）出貨，致生損害於群環公司、上開各該出貨名
      義公司及各該被偽造署押之人。
（三）林沁榆（原名林曉晴）自91年3 月至同年11月間，係擔任
      群環公司之產品經理，負責Viewsonic、Samsang等廠牌液
      晶螢幕相關產品之引進、庫存控制，亦明知甲○○任職之
      部門不得銷售公司產品予私人，且乙○○未成立公司前不
      得為群環公司之客戶，在其成立匯宏公司後，每月亦僅有
      220 萬元之出貨額度，其竟為了降低所負責之電腦產品庫
      存，創造較好之業績，而與乙○○、甲○○共同基於行使
      業務上登載不實文書之概括犯意聯絡，乙○○另基於意圖
      為自己不法之所有之概括犯意，在91年4 月間，由林沁榆
      私下與乙○○接觸聯繫，向乙○○推銷Viewsonic 17吋電
      腦螢幕60臺，乙○○允諾後，林沁榆再透過甲○○、與渠
      等共同行使業務上登載不實文書之犯意聯絡之林秀慧（甲
      ○○之業務主管），利用當月尚有出貨額度之臺灣新力股
      份有限公司（下簡稱新力公司）出貨予乙○○，由甲○○
      製作報價單號00000000 、Viewsonic 17吋TFT螢幕60臺、
      每臺單價2萬2900元、未稅總價137萬4千元、含稅總價144
      萬2700元、如附表編號37所示之報價單1 紙，並委由不知
      情同事偽造「黃莉雅」簽名於其上，再據以製作不實之出
      貨申請單交由業務助理葉雅滋打字申請出貨，使群環公司
      以為係新力公司向其訂購Viewsonic 17吋電腦螢幕60臺，
      而將上開貨物送至臺北縣中和市○○路314 號乙○○指定
      之地點；林秀慧並向負責新力公司之業務員張晟豪佯稱係
      為配合專案，始利用新力公司之額度出貨，以掩飾渠等之
      犯行；足生損害於群環公司、新力公司、黃莉雅。另在91
      年7、8月間，林沁榆復告知乙○○購買一定數量之Viewso
      nic產品即得成為優派國際股份有限公司（ 下稱優派公司
      ）之專賣經銷商等，且其可幫忙與優派公司之人員從中協
      調等語，使乙○○同意接受林沁榆之大量塞貨，而林沁榆
      與乙○○談妥後，再指示甲○○出貨事宜，以上開同一方
      式，由甲○○製作報價單（客戶、日期、報價文號、產品
      、數量、單價、未稅總價、含稅總價均詳如附表編號20、
      21、25至27所示），並自行或委請其他不知情之同事在上
      開報價單上偽造「王意如」、「王俊榮」、「陳傑英」之
      簽名，冒名天剛公司名義向群環公司訂購貨物，而於匯宏
      公司成立前出貨予乙○○個人，於匯宏公司成立後，仍於
      匯宏公司220 萬元額度外出貨予匯宏公司；且明知天剛公
      司並未向群環公司訂貨，仍依上開報價單上之不實事項填
      寫出貨申請單，再將報價單連同出貨申請單交付予業務助
      理葉雅滋繕打製作電腦出貨申請單，而後交由各級主管審
      核，使得群環公司以為係天剛公司向其訂購如附表編號20
      、21、25至27報價單上所示之貨物，而依出貨申請單上所
      載之送貨地址臺北縣中和市○○路314 號、臺北縣三重市
      ○○路88號4 樓出貨，或將貨物交給乙○○指定前往取貨
      之人，致生損害於群環公司、天剛公司、王意如、王俊榮
      、陳傑英。
（四）嗣因乙○○於以前述方式經由甲○○向群環公司大量進貨
      後，因銷售情形不佳，致未能按時給付貨款，經群環公司
      追查始查悉上情。
二、案經群環公司訴請臺北市政府警察局中正第二分局報告臺灣
    臺北地方法院檢察署檢察官偵查起訴。
    理  由
甲、程序方面：
    被告等就下列證據資料中屬於傳聞證據之言詞陳述及書面陳
    述，於本院準備程序中均表示對證據能力無意見而且同意作
    為證據（見原審94年12月19日準備程序筆錄），本院審酌該
    等言詞陳述或書面陳述作成之情況，相關陳述人均未曾主張
    非出於任意性或不正取供，足信作成時之情況，應無違法或
    不當情事，因而認為適當，故依刑事訴訟法第159 條之5第1
    項規定，具備證據能力而均得作為證據。
乙、實體方面：
一、訊據被告甲○○固不否認有冒用天剛、北祥、旭豐、奇唯、
    寶迅等公司之名義，偽造、變造報價單、採購單等文件，並
    據以書立出貨申請單一併交付予告訴人群環公司，使告訴人
    因此而出貨予其他個人、乙○○及匯宏公司之事實，惟否認
    有何偽造文書、詐欺之犯行，辯稱：伊自90年5 月起在告訴
    人處擔任業務，對於公司作業流程規定等均依主管指示辦理
    ，伊雖有利用天剛、北祥、旭豐、奇唯、新力、寶迅公司名
    義出貨給乙○○，但相關之作法均係依證人即伊之主管林秀
    慧之指示所為，該作法在告訴人內部亦行之有年，林秀慧並
    告知在其進入公司之前，公司同事均如此作為，且乙○○與
    告訴人間之每筆交易，林秀慧均知之甚詳；而乙○○與告訴
    人間之交易非均由伊接洽，證人即告訴人公司產品經理林沁
    榆亦經常主動向乙○○大量塞貨，如附表編號20、21、25、
    26、27、37報價單所示之交易，均係林沁榆先與乙○○談妥
    後再通知伊出貨，且編號37報價單所示交易，係林秀慧查詢
    額度後具體指示以新力公司名義出貨；乙○○未能如數付款
    部分幾乎均係林沁榆主動塞貨部分，由伊接洽部分幾乎未有
    積欠；而乙○○自91年2 月起與告訴人長期密集交易，每月
    交易約7、8次，金額為數萬至數百餘萬元不等，交易總計約
    3 千多萬元，付款均正常，直至91年10月付款始出現異狀，
    伊請款未果即立刻向主管報告，並陸續協助告訴人向乙○○
    索償，且伊並未因該等交易獲得任何利益，亦無業績獎金，
    故無犯罪之不法意圖，足見伊毫無詐欺情事；而伊依告訴人
    公司慣常作業及主管指示執行職務，公司內部亦無其他命令
    或規則，是伊亦無違背職務之行為。又告訴人內部運作向來
    作法係由業務員代簽文件，林秀慧並指示客戶倘係個人而非
    公司行號則以他公司名義製作文件出貨，伊所製作之文件係
    公司內部文件，並依主管指示為之，無所謂偽造、變造之行
    為可言，且告訴人知之甚詳亦不可能受損害，乙○○欠付貨
    款是因其本身資金及營運產生問題，加上林沁榆所允諾之條
    件未能實現，與被告製作之文件亦無關聯；告訴人明知受貨
    人即請款對象係乙○○而非文件上借名之公司，不會亦不曾
    向該等公司請款，是亦不足以生損害於該等遭借名之公司云
    云。另訊據被告乙○○對於如附表編號1至3、5、6、8、11
    至14、16、18至21、25至38所示報價單（即事實欄一、（二
    ）、（三）所示）之交易，係由伊透過該等名義公司向告訴
    人所購買等情固坦承不諱，惟亦否認有何偽造文書、詐欺之
    犯行，辯稱：甲○○及其同事陳俊榮、周淑惠為了爭取銷售
    給伊之業績，曾介紹葛氏兄弟企業有限公司（下稱葛氏公司
    ）、臺泥資訊股份有限公司（下稱臺泥公司）、捷鴻資訊股
    份有限公司（下稱捷鴻公司）予伊，由伊與該等公司之採購
    部門議定需求後，經由各該公司向告訴人訂貨，再出貨給伊
    ，伊並不清楚為何甲○○會以其他家公司出貨；且伊並非告
    訴人之員工，復未曾經手製作訂單、報價單、出貨申請單，
    迄今亦不曾簽名回覆任一報價單，在審理前對於告訴人之出
    貨流程亦一無所知，故不可能與甲○○有偽造文書之共同概
    括犯意聯絡，亦未於事前或事後同意甲○○為偽造報價單、
    偽簽他人署押之行為，實與偽造文書犯行無涉；依據林沁榆
    之證詞，不論出貨申請單上之客戶名稱為何，其自始即知悉
    所經管之產品係出貨給伊，林沁榆亦自承曾向林秀慧要求出
    貨給伊，是伊係告訴人所承認之客戶，至於告訴人內部規定
    選擇以何種途徑或變通方式出貨給伊，伊實無權置喙；伊於
    91年7 月底受林沁榆之蠱惑與優派公司專案經理徐旭弘認識
    ，林沁榆表示可幫助被告在NOVA三重市湯城店開立「好朋友
    優派螢幕之家」，專賣ViewSonic 液晶螢幕，以優派公司經
    銷商身分推展業務，伊為爭取林沁榆及徐旭弘之協助，而同
    意林沁榆對滯銷產品之塞貨行為，總出貨額達到 976萬4594
    元，以幫助林沁榆去化原廠所要求的業績壓力，但嗣後優派
    公司不同意與伊簽訂經銷商合約，亦不同意伊開立前開專賣
    店，林沁榆又嚴拒伊退貨，並以告訴人名義聯合原廠及其他
    知名品牌代理商對伊加以封殺，致伊之專賣店終淪於倒閉，
    且無法再從其他經銷商或代理商處進貨，故伊實係受害者，
    而非詐欺罪之犯罪行為人云云。
二、經查：
（一）甲○○確有在91年3 月至同年10月間，為了規避公司所定
      其所任職之商用部門不得銷售貨物予個人之規定，而出貨
      予來往公司客戶之員工或乙○○、匯宏公司，連續冒用天
      剛公司等名義偽造如事實欄一、（一）至（三）內所指之
      報價單或請購、採收、驗收單，並變造天剛公司之採購單
      ，復自行或委請不知情之同事偽造「陳傑英」等如事實欄
      所示之署押於報價單或請購、採收、驗收單、採購單上，
      再依據上開偽造、變造之報價單、採購單或請購、採收、
      驗收單之內容將不實事項登載在業務上所職掌之出貨申請
      單後，將報價單、採購單或請購、採收、驗收單連同出貨
      申請單交付予證人即業務助理葉雅滋繕打製作電腦出貨申
      請單，而後交由各級主管審核，使得告訴人以為係上開遭
      冒用名義之公司向其訂購貨物，而依該等偽造之報價單或
      請購單等交付貨物等情，業據甲○○於原審及本院審理時
      供陳明確，核與告訴人指訴情節相符（見告訴人歷次書狀
      ，即92年度偵字第20245號卷《下稱偵字卷》第二宗第1至
      6頁、93年調偵字第392號卷《下稱調偵卷》第121至第127
      頁、原審卷第一宗第172至176頁），並有卷附之報價單、
      採購單、請購、採收、驗收單、出貨申請單、交貨單等件
      附卷可證。而告訴人內部區分家用部門（電話行銷部門）
      、商用部門，僅有家用部門得出售貨物予個人，銷售予個
      人的部分價格比較高，甲○○所在之商用部門不得出貨予
      私人，在乙○○之匯宏公司成立後，亦不得超出告訴人核
      准之額度（本為20萬元，後提升為220 萬元）出貨等情，
      為甲○○所坦認，復經告訴人指訴屬實，並據證人林秀慧
      、陳俊榮證述明確（見原審卷第一宗第 160頁、第120 頁
      ），是甲○○為規避公司此一限制，乃偽造報價單、請購
      、採收、驗收單，變造天剛公司採購單，將不實事項登載
      於出貨申請單上，交付助理葉雅滋繕打電腦出貨申請單後
      ，一併轉交告訴人各層主管審核而行使之，使不得向告訴
      人購買貨物之私人、乙○○，不得超出額度向告訴人購貨
      之匯宏公司，得以取得所需求之貨物，其上開所為，自有
      行使偽造、變造私文書、行使業務上登載不實文書之犯罪
      故意。
（二）甲○○固辯稱請告訴人公司內其他同事代簽報價單等文件
      係告訴人所屬業務員向來之作法，伊係受主管即林秀慧之
      指示始為如此作為，並無任何不法云云，並舉捷通資訊有
      限公司等數家公司交易之報價單、出貨申請單、交貨單等
      件（見調偵卷第27至31頁）欲實其說。惟查：銷售客戶有
      公司戶、個人戶之別，而公司戶因需求購買量大，賣方在
      銷售時，通常會降低銷售單價而出售，以求取較高之出貨
      量及總利潤，而個人戶通常購買量少，賣方降低價格之空
      間即較低，是告訴人既限制僅有電話行銷部門得出售貨物
      予個人，其他部門僅得出售貨物予公司客戶，自不得由業
      務員自行利用公司名義購貨，開立公司名義發票出售貨物
      予私人，而用以規避公司上開規定，否則將紊亂公司內產
      品價格訂定、出售之基準及對於公司客戶購貨量之掌握，
      對公司整體營運、帳務均造成重大影響。是以，雖然證人
      陳俊榮曾於原審審理時證述：伊之部門有以公司客戶名義
      出貨予個人，但該個人一定在該公司上班，例如公司之業
      務員想買電腦，伊就開立公司名義之發票給該個人，貨款
      則由該個人支付，至於公司客戶是否知悉此事，伊不清楚
      ，但這樣的情形很少等語（見原審卷第一宗第107 頁），
      惟僅得證明陳俊榮本身或亦有違反公司政策私下以公司客
      戶名義出售貨物予私人，實不得據此認定甲○○所為私人
      銷售貨物之行為即為告訴人公司所允許。況且，曾與甲○
      ○在同一部門工作之證人張晟豪、王思云，於原審審理時
      均證稱其並無假藉公司名義出貨給不得售貨之個人、甚或
      公司等語（見原審卷第一宗第170頁、第二宗第52頁），
      益徵以公司戶名義出貨予個人，絕非告訴人公司內部認同
      之慣常作法。又告訴人公司內部之業務員，雖偶有互為代
      簽報價單之情形，然前提必須客戶（公司戶）有授權簽名
      ，即在情況較急迫的情形，客戶可能無法馬上親自簽訂單
      ，會打電話請告訴人業務先填寫訂單，客戶事後再補正式
      的訂單；或是告訴人業務先傳真告訴人內部之報價單予客
      戶，客戶同意後，由告訴人業務幫客戶簽名，先出貨給客
      戶等情，業據證人陳俊榮、張晟豪、王思云、業務助理葉
      雅滋分別於原審審理時結證明確（見原審卷第 一宗第111
      頁、第123頁、第170頁、第二宗第52頁）；從而，所謂告
      訴人之業務員互相代簽報價單、訂購單之情形，雖確實存
      在，但係經由實際購貨之公司戶所授權或同意，與本案甲
      ○○係未經客戶同意，即自行或委由其他不知情同事在報
      價單、採購單上偽簽客戶業務之署名，情況大相逕庭，自
      不得混為一談。又甲○○所舉之前揭亦由業務員代簽之報
      價單等文件，除甲○○並不能再舉出其他輔佐證據證明該
      等報價單所示之交易均屬違反公司規定出貨予私人者外，
      其中由陳俊榮經手之文件（見調偵卷第76至91頁），業經
      陳俊榮於原審審理時當庭確認證稱：「客戶確認簽名」處
      之字跡，並非伊代客戶簽名的，而上開交易之訂單均屬真
      實，可能是客戶的助理代簽，然並非出貨予個人等語（見
      原審卷第一宗第112、113頁），故而甲○○所舉之上開文
      件亦不足以為對其有利之認定。此外，證人林秀慧於原審
      審理時否認曾指示或同意甲○○得以公司名義出貨予個人
      ，表示伊均相信業務等語（見原審卷第一宗第160 頁），
      另證稱本案有問題之交易之出貨申請單上，有的是直接寫
      上乙○○之名字，若伊細心一點，即可以發現乙○○並非
      該公司客戶之業務員，就能及早發現問題等語（見原審卷
      第一宗第162 頁反面）。而除了附表編號37報價單所示由
      新力公司名義出貨予乙○○之該筆交易，林秀慧另表示伊
      知悉借用新力公司額度出貨（見原審卷第一宗第167 頁反
      面），佐以甲○○、證人張晟豪之證詞，可認林秀慧對該
      筆交易應係知情且參與其中外（詳後述），就其餘甲○○
      所為偽造文書之犯行，實無足夠之積極證據認定甲○○係
      依林秀慧指示而為之；且乙○○尚於原審審理時供稱：伊
      在本案事發前，並未見過林秀慧，係在事後才見到林秀慧
      等語（見原審卷第一宗第169 頁），亦可證林秀慧未與乙
      ○○接觸商談買賣事宜，而無以證明林秀慧除曾參與以新
      力公司名義出貨予乙○○之交易外，就其餘交易與乙○○
      、甲○○、林沁榆等人有概括犯意之聯絡。林秀慧縱有因
      過失未能查知甲○○出貨予乙○○之事實，即於出貨申請
      單上簽名同意出貨，或在事後知情卻未即時回報告訴人以
      減低損害之情形，然係屬其是否違反對於公司應負義務之
      範疇，仍不得因此即認甲○○之犯行均依其指示，而甲○
      ○得以脫免刑責。
（三）如犯罪事實欄一、（二）、（三）所敘及之交易（即如附
      表編號 1至3、5、6、8、11至14、16、18、19至21、25至
      38所示報價單之交易），實際上均係由乙○○為訂貨人，
      並由其收貨或指示送貨，在其成立匯宏公司後，以其他公
      司名義訂貨之數量，亦已超出出貨額度等情，為乙○○所
      不爭執。又乙○○於偵查時供稱伊自91年2 月起，就與葛
      氏公司、臺泥公司、捷鴻公司之採購部門議定其需求，經
      由各該公司向告訴人訂貨後，再由各該公司出貨給伊，因
      為告訴人只賣貨給公司行號，伊沒有公司行號，故其只能
      以該種方式交易；91年8 月份伊成立匯宏公司後，因伊之
      信用額度不夠，故仍繼續透過該等公司向告訴人下單進貨
      ，甲○○接到伊之批貨單即會幫伊叫貨；林沁榆也會向其
      塞貨，伊曾向林沁榆表示不論他們以何種名義出貨，伊只
      要照發票付錢即可等語（見調偵卷第114、第115頁）。顯
      見，乙○○對於甲○○所負責之部門不得出貨予個人，且
      伊所成立之匯宏公司在出貨量上有一定之額度限制一節知
      之甚詳，竟仍透過天剛等公司之名義向告訴人訂貨，由甲
      ○○製作虛偽不實之報價單等文件後，取得其所需之貨物
      ，其與甲○○自有偽造文書之概括犯意聯絡無誤。乙○○
      雖辯稱：伊僅要求甲○○以葛氏公司、捷鴻公司、臺泥公
      司名義出貨予伊，伊並不知甲○○會以其他公司名義出貨
      予伊，伊並無與甲○○或其他人有偽造文書之犯意聯絡云
      云。然查：觀諸卷附犯罪事實欄一、（二）、（三）所示
      之報價單所衍生之出貨申請單及交貨單上，均註明各該被
      冒名訂貨之公司名稱，另除乙○○指定送至他人處所（如
      附表編號21、26、27所示，此為乙○○所不爭執）者外，
      連絡人處除如附表編號28所示報價單衍生之出貨申請單上
      記載連絡人係「林先生」外，其餘之連絡人均係記載為「
      楊先生」、「葉先生」（即葉力維），送貨地址均係記載
      臺北縣中和市○○路314號、臺北縣三重市○○路○ 段609
      巷10號B1-141、臺北縣三重市○○路88號4 樓、臺北縣泰
      和街44巷27號3樓，而臺北縣中和市○○路314號為匯宏公
      司之地址，臺北縣三重市○○路○段609巷10號B1-141係匯
      宏公司門市地址，臺北縣中和市○○街44巷27號3 樓係乙
      ○○之住所地，乙○○復於原審審理時坦認貨物送至上開
      住址者，均係伊所訂購等語（見原審卷第一宗第89頁、第
      102頁、第106頁）；則如附表編號1至3、5、6、8、11 至
      14、16、18、19至21、25至38所示報價單衍生之出貨申請
      單、交貨單，既明確記載被冒用名義之公司名稱，貨物亦
      均係送至乙○○指定處所，則在交貨單上簽名表示收受貨
      物者，自係乙○○或乙○○授權之人；甲○○亦供稱：在
      乙○○收到貨時應該知道伊係以天剛等公司出貨的等語（
      見偵字卷第二宗第87頁、調偵卷第106頁）。顯見乙○○
      明知甲○○係以如附表所示各該被冒用公司之名義幫其訂
      貨。況乙○○並曾於偵查時供稱：伊沒有要求以天剛等公
      司名義出貨，不過他們的做法我沒有意見（見偵字卷第二
      宗第87頁）；那時候甲○○沒有告訴伊是要找那家公司，
      只是建議說幫忙找業務員看是否可以透過其他公司幫伊出
      貨，開始時是錢入告訴人帳戶後，他們才會透過別家公司
      出貨予伊等語（見偵字卷第二宗第99頁）；且伊之前有跟
      林沁榆、甲○○說不管彼等以何名義出貨，伊只要照發票
      付錢即可等語，如同前述；從而，乙○○本來即係欲透過
      甲○○等人，冒用其他公司名義出貨，至於欲冒用何家公
      司名義，伊係交由甲○○、林沁榆等人去決定，且伊之目
      的僅在於出貨，對於究以何家公司名義出貨本無任何特殊
      想法，亦未排除任何一家公司，故伊於收到貨時，知悉甲
      ○○係以天剛等公司名義出貨，亦未表任何異議，至於甲
      ○○等人為出貨而偽造、變造報價單、出貨申請單等文件
      之行為，係向告訴人訂貨、告訴人出貨所必須伴隨之相關
      程序，故自亦在乙○○認知範圍內，乙○○辯稱伊並非告
      訴人內部員工，對於甲○○所為告訴人內部出貨程序一無
      所知，自無偽造文書犯意聯絡云云，實屬推諉卸責之詞。
      乙○○用其他公司名義訂貨導致告訴人陷於錯誤而出貨，
      其有詐欺告訴人之意圖，彰彰明甚。
（四）按附表編號20、21、25至27、37所示報價單所衍生之交易
      ，均係林沁榆為了降低其所負責之產品庫存量，求取業績
      表現，始遊說乙○○冒用各該公司名義進貨，其中如附表
      編號37報價單所示該筆以新力公司名義進貨之交易，並由
      林沁榆告知林秀慧尋找其旗下業務員所負責之公司作為購
      貨名義人，林秀慧遂提供新力公司協助乙○○向告訴人購
      得該筆貨物等情，業據甲○○、乙○○二人分別於警詢、
      偵查、原審及本院審理時供稱在卷，且互核無訛（甲○○
      部分見偵字卷第一宗第93 頁、偵字卷第二宗第148頁、調
      偵卷第116頁、原審卷第一宗第132頁、第167至第169頁、
      原審卷第二宗第38頁、第43、44頁，乙○○部分見偵字卷
      第一宗第95頁、第二宗第85頁、第121頁、調偵卷第115頁
      、原審卷第一宗第23、24頁、第87頁、第132 頁、第二宗
      第39、40頁、第43頁，本院審理筆錄第6 頁）。參以證人
      即啟揚國際有限公司（下簡稱啟揚公司）負責人葉力維於
      原審審理時證稱：林沁榆經由乙○○得知有些東西會賣給
      啟揚公司，故林沁榆有些新的東西，會直接與啟揚公司之
      採購高秉生聯絡，再請高秉生向乙○○下單等語（見原審
      卷第一宗第125 頁）；證人高秉生於原審審理時證述：林
      沁榆有直接跟伊商談銷售的問題，內容大概是林沁榆有產
      品銷售上的壓力，她知道乙○○的貨品都是請我們這邊銷
      售，林沁榆打電話請我們銷售幾百臺的液晶螢幕，如果我
      們有跟乙○○下單，乙○○才會跟告訴人下單，林沁榆與
      伊聯絡後伊有向乙○○進貨，產品都是液晶螢幕、數量都
      是幾百臺以上；伊曾經與林沁榆見過面，是在啟揚公司出
      貨價格有爭議的時候，乙○○約伊直接和甲○○、林沁榆
      會談等語（見原審卷第二宗第48頁、第49頁）；證人林秀
      慧於偵查中證稱：「林曉晴（即林沁榆）有塞貨給乙○○
      。因業務都會拜訪客戶，我是主管都會主動去問。她（即
      甲○○）有說過和產品經理林曉晴要去找乙○○。林曉晴
      負責Viewsonic及Samsung，她有塞不少貨給乙○○。塞太
      多之後，楊有點吃不下，林還一直塞。」（見偵查卷第二
      宗第137頁反面至第138頁）；證人王思云亦於原審審理時
      證述公司之產品經理，有請求業務多銷貨，就是塞貨等語
      （見原審卷第一宗第170 頁）；足見林沁榆確有如乙○○
      、甲○○所供稱，主動向乙○○推銷貨物，由其出面談妥
      交易後，再交由甲○○製作報價單等後續出貨事宜完成交
      貨。又關於如附表編號37所示報價單之交易，甲○○供稱
      ：該筆貨物亦係林沁榆要塞貨，林沁榆本來問伊可否幫忙
      出貨給啟揚公司，伊表示沒有辦法，所以林沁榆直接找林
      秀慧，林秀慧問伊要不要作，所以林秀慧才會找上新力公
      司這家客戶，伊曾表示若是負責新力公司的業務張晟豪知
      道了怎麼辦，林秀慧表示她會去找張晟豪解釋這是專案，
      所以91年4 月她們開會，林秀慧跟張晟豪解釋這筆貨是伊
      配合的專案等語（見原審卷第167 頁反面），核與證人張
      晟豪於原審審理時證稱：新力公司係伊之客戶，新力公司
      曾經由甲○○出貨這件事情，伊係事後才知道的，因伊在
      檢查自己業績的時候，發現不是伊自己出的貨，伊就問林
      秀慧，林秀慧才告知是甲○○這邊出貨的，林秀慧說因甲
      ○○的客戶額度不夠，所以借伊客戶的額度來用等語（見
      原審卷第二宗第54頁）互核相符，是甲○○上開所述應符
      合真實。又依據證人林秀慧曾於原審審理時證稱：林沁榆
      當時有來找伊，她表示有一家客戶很有潛力，要透過甲○
      ○那邊出貨，甲○○表示也很想出，林沁榆有拜訪那個客
      戶；林沁榆和甲○○請伊幫忙找一家有額度的公司來出，
      伊就找了新力公司，伊表示是新客戶，可以跟張晟豪解釋
      （見原審卷第一宗第167 頁反面），伊知道那張新力公司
      的單據不是出給新力公司而是出貨給別人等語（見原審卷
      第一宗第168 頁），益徵林秀慧對於甲○○透過新力公司
      出貨一事知之甚詳。雖林秀慧另表示對於該筆貨物實際出
      貨之對象並不知情，惟衡諸常情，林秀慧既係受林沁榆委
      託，而尋找新力公司讓甲○○來出貨，對於出貨之對象實
      難諉為不知，況林秀慧既於原審審理表示林沁榆向其表示
      有一家客戶很有潛力，要透過甲○○出貨等語，林沁榆豈
      有不告知客戶名稱，而林秀慧亦不加以了解之理？故林秀
      慧證稱伊並不知道出貨之對象云云，實為規避自己責任所
      為之不實證詞。又查，林沁榆任職告訴人之產品經理，對
      於甲○○不得出貨予乙○○個人、不得超出匯宏公司產品
      額度出貨等情，實難諉為不知，況天剛等公司本無向告訴
      人訂貨，林沁榆為去化存貨，達成業績要求，使甲○○冒
      用天剛等公司名義出貨本非告訴人公司內部所能認可，而
      如附表編號37所示報價單之該筆交易日期係在91年4 月份
      ，是時乙○○並未成立匯宏公司，另以如附表編號21、25
      至27所示報價單、相關出貨申請單、交貨單上之產品總價
      觀之，亦早已超出匯宏公司220 萬元之出貨額度，故針對
      偽造附表編號20、21、25至27、37所示報價單、填載不實
      之出貨申請單、進而行使上開偽造文件用以出貨之行為，
      林沁榆與乙○○、甲○○自有共同之概括犯意聯絡。而林
      秀慧身為甲○○主管，亦應知悉告訴人內部不得出貨給個
      人之規定，其挪用新力公司額度、未經新力公司同意，與
      林沁榆、甲○○共同以新力公司名義出貨給乙○○，亦難
      認其僅有未詳細查看出貨明細之疏失而已，而係已實際參
      與本件交易，而就如附表編號37所示報價單之交易，亦為
      本案共犯之一。林沁榆於原審審理到庭作證時，雖否認有
      塞貨予乙○○，亦無與乙○○、甲○○等人共犯偽造文書
      犯行，並表示伊雖然有跟林秀慧說乙○○是一個很有潛力
      的客戶，但伊並不知道與附表編號37所示報價單有關、以
      新力公司名義出貨之該筆交易云云，然林沁榆上開證詞，
      與前揭被告二人所供稱、證人葉力維、高秉生、林秀慧、
      王思云、張晟豪所為證述並不相符，其應係為逃避本身所
      應擔負之責任始為反於真實之證述，實不足採信。又被告
      乙○○未衡量匯宏公司之銷售能力及財務狀況，為達成優
      派公司之業績門檻限制，以取得Viewsonic 螢幕經銷商合
      約，竟應林沁瑜之要求，超出告訴人公司所給予匯宏公司
      之額度限制外，透過被告甲○○以冒用他公司名義方式向
      告訴人公司訂貨，致告訴人公司陷於錯誤，誤以為係遭冒
      用名稱之葛氏公司、新力公司等向其訂貨，而大量出貨予
      匯宏公司，是被告乙○○主觀上自有詐欺告訴人之意圖，
      亦彰彰明甚。
（五）綜上，本件事證明確，甲○○、乙○○共犯如犯罪事實欄
      所述之行使偽造、變造私文書、行使業務上登載不載文書
      等犯行，乙○○另構成詐欺犯行，堪以認定，應依法論科
      。
三、核被告甲○○、乙○○所為，係犯刑法第216條、第210條行
    使偽造私文書罪、行使變造私文書罪、第216條、第215條行
    使業務上登載不實文書罪。被告乙○○另成立刑法第339 條
    第1項之詐欺罪。乙○○、甲○○就偽造、變造附表編號1至
    3、5、6、8、11至 14、16、18、19、28至36、38 所示報價
    單或採購單、登載不實出貨申請單之犯行；乙○○、甲○○
    與林沁榆針對如附表編號20、21、25至27所示報價單之交易
    所為犯行；乙○○、甲○○、林沁榆、林秀慧針對如附表編
    號37所示報價單之交易所為犯行，分別具有犯意聯絡、行為
    分擔，乙○○部分並依據刑法第31條第1 項規定，均應論以
    共同正犯。其他業務員偽造他人署押於報價單、採購單、請
    購、採購、驗收單上，係屬間接正犯。被告二人偽造署押之
    行為，為其偽造私文書之部分行為，而偽造、變造私文書、
    業務上登載不實之低度行為，復為行使偽造、變造私文書、
    行使業務上登載不實文書之高度行為所吸收，均不另論罪。
    被告甲○○先後多次行使偽造私文書、行使變造私文書、行
    使業務上登載不實文書之犯行，均時間緊接，所犯係構成要
    件相同之罪名，顯均係基於概括犯意反覆為之，為連續犯，
    應依刑法第56條規定各以一罪論。被告乙○○多次行使偽造
    私文書、行使變造私文書、行使業務上登載不實文書、詐欺
    之犯行，均時間緊接，所犯係構成要件相同之罪名，顯均係
    基於概括犯意反覆為之，為連續犯，應依刑法第56條規定各
    以一罪論。被告二人所犯上開各罪間，有方法目的、原因結
    果之牽連關係，各應從一重之行使偽造私文書罪論處。起訴
    書上雖未敘及被告二人變造天剛公司報價單後持以行使之犯
    行，惟此部分犯行與已經起訴且經本院論罪科刑之犯行具有
    牽連犯之裁判上一罪關係，本院自得一併審理裁判。
四、被告等行為後，刑法第56條連續犯之規定，業於94年2月2日
    修正公布刪除，並於95年7月1日施行，則被告二人之犯行，
    因行為後新法業已刪除連續犯之規定，此刪除雖非犯罪構成
    要件之變更，但顯已影響行為人刑罰之法律效果，自屬法律
    有變更，依新法第2條第1項規定，比較新、舊法結果，仍應
    適用較有利於被告之行為時法律即舊法論以連續犯。被告二
    人行為後，94年2月2日修正公布之刑法，自95年7月1日施行
    ，修正後之刑法刪除第55條關於牽連犯之規定。本件被告二
    人所犯上開各罪均具有牽連犯之關係，依修正前即行為時之
    規定，均應從一重之罪處斷；依修正後之刑法既已刪除牽連
    犯之規定，則所犯上述各罪應依數罪併罰之規定分論併罰。
    比較新舊法之規定，修正後之規定並非較有利於被告，依刑
    法第2條第1項之規定，應適用行為時之法律，即適用修正前
    刑法第55條牽連犯之規定，被告二人所犯各罪均從一重之連
    續行使偽造私文書罪處斷。（最高法院95年第8 次刑事庭會
    議決議參照）。
五、原審對被告二人予以論罪科刑，固非無論。惟查，被告甲○
    ○所為並未該當詐欺罪行（詳後述），原審遽論以詐欺罪，
    所為判決，已有未當。檢察官循告訴人之聲請以被告甲○○
    、乙○○造成告訴人之重大損害，原審竟僅判處有期徒刑6
    月，顯然過輕，提起上訴云云，然查被告甲○○業與告訴人
    達成和解，並賠償告訴人之損失100 萬元，告訴人僅請求對
    被告乙○○提起上訴，此有告訴人之請求上訴狀在卷可稽，
    是檢察官對之上訴核無理由，被告甲○○上訴否認全部犯行
    亦無理由，均應予以駁回。按被告乙○○犯後於本院審理期
    間仍矢口否認犯行，且迄未賠償告訴人之損害，檢察官循告
    訴人之聲請以原審量刑過經，對其提起上訴，非無理由。又
    原審判決既有前揭可議，亦屬無可維持，應由本院予以撤銷
    改判。爰審酌被告甲○○僅為達銷售目的，違反公司規定，
    冒用他公司名義出貨予乙○○或匯宏公司，兼衡其犯罪動機
    、目的、所用手段等一切情狀，量處有期徒刑6 月，並諭知
    易科罰金之折算標準。又刑法第41條業已修正，並於於94年
    2月2日經總統公布，於95年7月1日施行，修正前刑法第41條
    第1項規定易科罰金之折算標準為「得以1元以上3 元以下折
    算一日」；又被告甲○○行為時之易科罰金折算標準，依修
    正前罰金罰鍰提高標準條例第2 條前段（現已刪除）規定，
    就其原定數額提高為100倍折算1日，則被告甲○○行為時之
    易科罰金折算標準，應以銀元300元折算1日，經折算為新臺
    幣後，應以新臺幣900元折算為1日。惟95年7月1日修正公布
    施行之刑法第41條第1項規定易科罰金之折算標準為「得以
    新臺幣一千元、二千元或三千元折算一日」，比較修正前後
    之易科罰金折算標準，以95年7月1日修正公布施行前之規定
    ，較有利於被告，依刑法第2條第1項之規定，自應適用修正
    前刑法第41條第1項前段規定，諭知易科罰金之折算標準。
    本院另考量尚未給付款項之大部分貨物，係由告訴人公司產
    品經理林沁榆為求業績加以塞貨，而林沁榆為甲○○之主管
    ，未能為良好表率，甲○○或礙於主管之要求再加以配合塞
    貨行為，且業與告訴人達成和解，賠償告訴人100萬元，以
    彌補告訴人之部分損害，有和解書附卷可查，且告訴人亦表
    示不再追究，又被告甲○○從無前科，有本院前案紀錄表可
    查，本院認被告甲○○經此偵審教訓，當知悔悟，應無再犯
    之虞，所宣告之刑以暫不執行為適當，爰併予宣告緩刑3 年
    ，以勵自新。被告乙○○明知其未符合告訴人出貨之資格，
    且在其成立匯宏公司後，亦有額度限制，詎乙○○除為了取
    得貨物，而冒用天剛等公司名義向告訴人下單訂貨，嗣又為
    了取得優派公司經銷商合約，竟未衡酌自身銷售及財務狀況
    ，續用同一手法向告訴人公司大量進貨，致未能完全付清款
    項，依告訴人所陳報之資料（見原審卷第一宗第175 頁、第
    176頁），至今尚有超出7百萬元之貨款未付，使告訴人受有
    極大損害，且犯後猶飾詞矯卸及其犯罪動機、目的、所用手
    段等一切情狀，量處如主文所示之刑。被告二人所偽造如附
    表所示之署押，均應依刑法第219條規定宣告沒收。
六、不另為無罪之諭知：
（一）公訴意旨另以：(1)甲○○基於行使偽造私文書之犯意，分
      別偽造林志榮等人之署押於如附表編號7 、15、22所示之
      報價單上，以表示陳志榮等人代表天剛公司向告訴人訂購
      貨物，嗣並將上開報價單交付予告訴人而行使之，因認甲
      ○○此部分亦涉犯刑法第216條、第210條之行使偽造私文
      書罪嫌云云；(2)乙○○與甲○○共同基於意圖不法之所有
      、偽造文書之犯意聯絡，偽造如附表編號7 、15、22至24
      所示之報價單，並製作不實之出貨申請單，使告訴人陷於
      錯誤而出貨，而認乙○○此部分亦與甲○○共犯刑法第21
      6條、第210條、第215 條行使偽造私文書、行使業務上登
      載不實文書、同法第339條第1項詐欺取財罪云云；(3)甲○
      ○與乙○○共同基於意圖不法之所有、偽造文書之犯意聯
      絡，偽造如附表編號4、9、10、17、39至41所示之報價單
      ，並製作不實之出貨申請單，使告訴人陷於錯誤而出貨，
      而認乙○○與甲○○共犯刑法第216 條、第210條、第215
      條行使偽造私文書、行使業務上登載不實文書、同法第33
      9條第1項詐欺取財罪(4)甲○○，偽造本件附表所示之報價
      單，並製作不實之出貨申請單，使告訴人陷於錯誤而出貨
      ，除該當前已敘明之行使偽造私文書罪、行使變造私文書
      罪，行使業務上登載不實文書罪之共同正犯外，亦涉犯刑
      法第339條第1項之詐欺取財罪云云。
（二）按犯罪事實應依證據認定之，無證據不得認定其犯罪事實
      ，又不能證明被告犯罪或其行為不罰者，應諭知無罪之判
      決，刑事訴訟法第154條第2項、第301條第1項分別定有明
      文。次按認定不利於被告之事實，須依積極證據，茍積極
      之證據本身存有瑕疵而不足為不利於被告事實之認定，即
      應為有利於被告之認定，更不必有何有利之證據，而此用
      以證明犯罪事實之證據，猶須於通常一般人均不至於有所
      懷疑，堪予確信其已臻真實者，始得據以為有罪之認定，
      倘其證明尚未達到此一程度，而有合理性之懷疑存在，致
      使無從為有罪之確信時，即應為無罪之判決，此有最高法
      院82年度臺上字第163號判決、76年臺上字第4986 號、30
      年上字第816號等判例意旨可資參照。
（三）公訴人認甲○○、乙○○有如上開公訴意旨所認之犯行，
      無非以甲○○、乙○○之供述、告訴代理人林傳源律師之
      指訴、報價單、出貨申請單、交貨單等為其論據。訊據甲
      ○○、乙○○均堅決否認有上開公訴意旨所指之犯行，甲
      ○○辯稱：如附表編號7 、15、22所示之報價單，係因公
      司客戶內之員工私下向其購買貨物，伊才製作報價單，故
      伊並無偽造該欄位內之簽名；又公訴人雖認伊與乙○○共
      同偽造如附表編號4、9、10、17、39至41所示之報價單、
      出貨申請單，並詐欺告訴人使之出貨，惟未能提出任何證
      據以資證明，伊亦無從核對確認，故伊全數予以否認，又
      其並沒有詐騙公司，公司的流程就是這樣，且都是產品經
      理指示的，乙○○之前的錢都有付，其要出貨產品經理都
      有簽名等語。乙○○辯稱：如附表編號7、15、22 至24報
      價單上所示之貨物，非伊所訂購，與伊無涉；又公訴人雖
      認伊與甲○○共同偽造如附表編號4、9、10、17所示之報
      價單、出貨申請單，並詐欺告訴人使之出貨，惟卷內並無
      任何證據可憑，實均與伊無涉；如附表編號39至41所示之
      報價單，雖係以伊透過葛氏公司之名義向告訴人訂貨，但
      伊已與葛氏公司談妥，由葛氏公司向告訴人訂貨後，再出
      貨給伊，故亦無任何偽造文書或詐欺之犯行。
（四）經查：
    (1)如附表編號22所示之報價單，係因天剛公司之業務陳志榮
      私下向甲○○購買筆記型電腦一臺，故始由甲○○以天剛
      公司名義製作報價單據以向告訴人購買電腦等情，業據甲
      ○○於原審審理時供陳明確（見原審卷第一宗第104 頁）
      。而告訴人公司內部雖規定僅有家用部門得銷售貨物給個
      人，然事實上，告訴人公司客戶中負責業務或採購之人員
      ，若私下想要購買告訴人公司貨物時，亦會透過其所任職
      公司之名義，向告訴人業務私下購買，告訴人業務即會製
      作以公司客戶名義為購買人之報價單，讓該欲購買貨物之
      私人簽名等情，亦據證人即告訴人業務課長（本件案發時
      為告訴人公司業務）陳俊榮於原審審理時證述屬實（見原
      審卷第一宗第108 頁）。是甲○○供稱上開報價單上之貨
      物係天剛公司之員工陳志榮私下向其購買一節，即不無可
      能。雖然證人陳志榮於原審審理時證述：伊擔任天剛公司
      業務時，從未授權甲○○代替伊在報價單上簽名，亦不曾
      自己向甲○○訂貨，於其業務範圍內，不曾向甲○○訂貨
      亦不可能收受告訴人公司之貨物云云（見原審卷第一宗第
      94頁）；然觀諸告訴人91年8月5日交貨單號：SSI0000000
      號之交貨單可知（見原審卷第一宗第193 頁），如附表編
      號22所示報價單上之貨物，係於91年8月5日送至臺北市○
      ○路○ 段36號11樓，交貨單上所示客戶名稱係天剛公司，
      連絡人則係陳志榮，而交貨單左下角簽收欄處，留有「陳
      志榮」之簽名；又陳志榮曾於95年2 月14四日經原審以證
      人身分傳喚到庭作證，其供前具結時於證人結文上曾親自
      簽名，此參證人結文即明（見原審卷第一宗第85頁），比
      對證人結文與上開交貨單上「陳志榮」之簽名字跡，以肉
      眼觀之，極其相似，顯見上開交貨單上之「陳志榮」簽名
      ，確為陳志榮所親為。而如附表編號22所示報價單上之貨
      物，既經告訴人確認非天剛公司所訂購，但卻為天剛公司
      業務陳志榮所親筆收貨，可見甲○○所稱該筆貨物係陳志
      榮所私下購買一節，自非子虛。陳志榮於原審審理時所為
      未曾收受告訴人公司貨物之證詞，自非切合真實，其應為
      掩飾私人曾利用天剛公司名義從事購買貨物之行為，始為
      上開不實證述，亦不得以此即認甲○○所辯並非實在。承
      上，該筆貨物既係陳志榮私下向甲○○購買，報價單上之
      「陳志榮」簽名，雖非陳志榮親筆為之，亦係陳志榮授權
      甲○○自行或委由他人所為，故甲○○自無偽造陳志榮簽
      名之犯行。又關於附表編號7 、15所示之報價單，因告訴
      人表示報價單已遺失無法提出（參原審卷第一宗第173 頁
      書狀），是亦難排除係其他公司客戶員工循上開與陳志榮
      相同之模式私下向甲○○訂貨，故亦應做對甲○○有利之
      認定，不得認如附表編號7、15 所示報價單上之客戶簽名
      ，亦係甲○○所偽造。
    (2)如附表編號7、15、22至24所示之報價單，除編號7、15、
      22應認係甲○○公司客戶之員工私下向其購買，如同前述
      ，與乙○○無涉外；附表編號23、24所示之報價單，甲○
      ○亦供稱與乙○○無關聯（見原審卷第一宗第104 頁、第
      105 頁），觀諸上開二張報價單貨物之交貨單（見原審卷
      第一宗第194頁、第195頁），交貨地點分別係臺北市○○
      路○段155號11樓之2、臺北市○○路○段516號5樓，亦難認
      係由乙○○訂貨或係由乙○○指定送貨，卷內復查無其他
      事證足資證明上開貨物之訂購與乙○○有所關聯，是公訴
      人遽認乙○○與上開二張報價單上之貨物訂購有關，亦屬
      誤會。從而，公訴人認乙○○與甲○○共同偽造如附表編
      號7 、15、22至24所示之報價單、進而製作登載不實之出
      貨申請單、再使告訴人陷於錯誤而出貨云云，均不可採。
    (3)如附表編號4、9、10、17所示之報價單，公訴人雖認係甲
      ○○、乙○○所共同偽造，且二人再依憑上開虛偽之報價
      單製作不實之出貨申請單，使告訴人陷於錯誤而交貨，惟
      被告二人對於上開公訴人所指稱之犯行均予以否認，而公
      訴人復未能提出任何報價單、出貨申請單、交貨單以供參
      酌，告訴代理人並於原審當庭表示上開四筆交易，告訴人
      處並無保留任何資料，同意剔除在指訴甲○○私自出貨予
      乙○○之名單之外等語（見原審卷第一宗第171 頁），是
      尚難認定上開四筆報價單所示交易，甲○○、乙○○有何
      偽造文書、詐欺之犯行。又乙○○曾透過甲○○、證人陳
      俊榮、訴外人周淑惠等告訴人公司業務，與葛氏公司、臺
      泥公司、捷鴻公司之採購部門議定其需求，經由各該公司
      向告訴人訂貨後，再由各該公司出貨給伊等情，業據乙○
      ○供述在卷。核與證人即當時之告訴人公司法務劉子青於
      原審時證稱：伊有處理甲○○借用其他家公司名義出貨給
      乙○○、匯宏公司所導致之問題，在處理過程中，伊有與
      葛氏公司交談過，因為有發生乙○○直接跟葛氏公司買貨
      ，但乙○○沒有付款之情形，葛氏公司之負責人葛靜怡告
      知伊甲○○將乙○○介紹給葛氏公司，有些單子確實是乙
      ○○透過葛氏兄弟向告訴人買的，但有的不是，另外臺泥
      公司和捷鴻公司都有表示訂單是他們下的沒錯等語（見原
      審卷第一宗第129頁至第131頁）；證人即告訴人公司業務
      陳俊榮於原審審理時證稱：臺泥公司係伊之客戶，甲○○
      曾經問過伊臺泥公司的電話，伊有告知，應該是乙○○去
      聯絡臺泥公司，由乙○○下單給臺泥公司，再由臺泥公司
      下單給告訴人，所以伊收到的是臺泥公司之訂單，但這樣
      的筆數不會超過5筆等語（見原審卷第一宗第109、110 頁
      ）互核相符。可知乙○○上開所稱係與葛氏公司商談好貨
      品買賣，由葛氏公司向告訴人訂貨後再出賣予伊之辯詞，
      實有所憑。又劉子青另證稱：伊印象中有與葛靜怡對過清
      單，確認何者係透過葛氏公司買貨，何者沒有，而附表中
      所列之3 筆報價單上所示交易，葛氏兄弟是否知道，伊不
      太記得等語（見原審卷第一宗第129頁、第130頁），復依
      原審卷內所附之證據，如附表編號39至41所示報價單之交
      易，葛氏公司知情與否，亦無從認定，然即無法排除係乙
      ○○透過葛氏公司向告訴人買貨之可能，從而，葛氏公司
      對於如附表編號39至41所示報價單之交易，既有知情之可
      能，自不能遽認係甲○○、乙○○冒用葛氏公司名義，偽
      造報價單、不實出貨申請單，欺騙告訴人出貨，而認乙○
      ○、甲○○犯有偽造文書、詐欺等犯行。
    (4)按甲○○偽造本件所有報價單及出貨單，其主要目的無非
      為銷售公司貨物，甚或因公司產品經理林沁瑜為求業績，
      向被告乙○○塞貨，為規避公司銷售對象之限制，達到銷
      售目的，而為本件行使偽造、變造相關報價單、出貨單行
      為。被告甲○○雖冒用天剛公司、葛氏公司等之名義，實
      際上卻將貨物銷售予告訴人公司限制銷售之個人或匯宏公
      司，然告訴人依被告甲○○所偽造或變造之報價單及出貨
      單出貨後，除後來因被告乙○○受告訴人公司產品經理林
      沁瑜大量塞貨，因其銷售及財務能力無法承受，致無法順
      利收取貨款部分外，其餘貨款之收取尚屬正常，並未導致
      告訴人公司因此受有損害，核屬正常之買賣，即無施用詐
      術之情事。至後期被告乙○○為取得優派公司經銷合約而
      大量進貨，未衡量自身銷售及財務能力，配合林沁瑜之塞
      貨行為，亦使林沁瑜誤以為被告乙○○之銷售能力而促其
      與優派公司簽訂經銷合約等情，被告甲○○僅係受產品經
      理林沁瑜之指示，配合出貨相關事宜而變造或偽造相關報
      價單、出貨單，故而告訴人公司之損害並非來自被告甲○
      ○。則依檢察官所提事證，尚無法使本院產生被告甲○○
      確有意圖為第三人或被告乙○○或匯宏公司不法所有之心
      證，是被告甲○○所辯無詐欺犯意，尚非虛妄。
    (5)綜上，公訴人所舉上開事證，尚有合理之懷疑存在，並不
      足以使本院獲致被告乙○○、甲○○已有上開公訴意旨所
      指犯行之確信。此外，復查無其他積極證據，足資證明被
      告等確有公訴意旨所指之犯行，惟上開部分若成罪，公訴
      人係認與前開本案已論罪科刑之部分有連續犯、牽連犯之
      裁判上一罪關係，爰不另為無罪之諭知。
據上論斷，應依刑事訴訟法第369條第1項前段、第364條、第299
條第1項前段，刑法第2條第1項前段、第28條、第31條第1項、修
正前刑法第56 條、第216條、第210條、第215條、第55條、第41
條第1項前段、第219條，第74條第1 款、罰金罰鍰提高標準條例
第1條前段、修正前同條例第2條，現行法規所定貨幣單位折算新
台幣條例第2條，判決如主文。
本案經檢察官張秋雲到庭執行職務。
中    華    民    國    95    年    9    月     21    日
                  刑事第十一庭審判長法  官  張連財
                                    法  官  林明俊
                                    法  官  楊照男
以上正本證明與原本無異。
如不服本判決，應於收受送達後十日內向本院提出上訴書狀，其
未敘述上訴之理由者並得於提起上訴後十日內向本院補提理由書
（均須按他造當事人之人數附繕本）。
                                    書記官  陳秋雄
中    華    民    國    95    年    9    月     21    日
附錄：本案論罪科刑法條全文
中華民國刑法第210條
偽造、變造私文書，足以生損害於公眾或他人者，處5 年下有期
徒刑。
中華民國刑法第215條
從事業務之人，明知為不實之事項，而登載於其業務上作成之文
書，足以生損害於公眾或他人者，處3年以下有期徒刑、拘役或5
百元以下罰金。
中華民國刑法第216條
行使第210條至第215條之文書者，依偽造、變造文書或登載不實
事項或使登載不實事項之規定處斷。
中華民國刑法第339條
意圖為自己或第三人不法之所有，以詐術使人將本人或第三人之
物交付者，處5年以下有期徒刑、拘役或科或併科1千元以下罰金
。
以前項方法得財產上不法之利益或使第三人得之者，亦同。
前二項之未遂犯罰之。
附表：（偽造、變造報價單／採購單／請購、採購、驗收單明細
      表）
  ┌──┬───┬────┬─────┬─────┬──┬───┬─────┬────┬────┐
  │編號│ 客戶 │ 日 期  │ 報價文號 │ 產    品 │數量│ 單價 │ 未稅總價/│偽造署押│ 備  註 │
  │    │      │        │(採購單號)│          │    │（元）│ 含稅總價 │        │        │
  │    │      │        │          │          │    │      │ （元）   │        │        │
  ├──┼───┼────┼─────┼─────┼──┼───┼─────┼────┼────┤
  │  1 │天剛資│91.5.10 │00000000  │SAMSUNG   │  2 │12,700│  25,400/ │在客戶確│見九十二│
  │    │訊股份│        │（報價單）│15吋90旋轉│    │      │  26,670  │認欄偽造│度偵字卷│
  │    │有限公│        │          │LCD       │    │      │          │「王意如│第20245 │
  │    │司    │        │          │          │    │      │          │」署押一│號卷第一│
  │    │      │        │          │          │    │      │          │枚      │宗（下稱│
  │    │      │        │          │          │    │      │          │        │偵20245 │
  │    │      │        │          │          │    │      │          │        │卷）第17│
  │    │      │        │          │          │    │      │          │        │頁。    │
  │    │      │        │          │          │    │      │          │        │出貨申請│
  │    │      │        │          │          │    │      │          │        │單見同上│
  │    │      │        │          │          │    │      │          │        │卷第16頁│
  │    │      │        │          │          │    │      │          │        │、交貨單│
  │    │      │        │          │          │    │      │          │        │見原審卷│
  │    │      │        │          │          │    │      │          │        │第一宗第│
  │    │      │        │          │          │    │      │          │        │177頁   │
  │    │      │        │          │          │    │      │          │        │        │
  ├──┼───┼────┼─────┼─────┼──┼───┼─────┼────┼────┤
  │    │同上  │91.5.13 │00000000  │SAMSUNG   │ 66 │13,700│ 904,200/ │在客戶確│見偵2024│
  │ 2  │      │        │（報價單）│15吋90旋轉│    │      │ 949,410  │認欄偽造│5卷第19 │
  │    │      │        │          │LCD       │    │      │          │「王意如│頁。    │
  │    │      │        │          │          │    │      │          │」署押一│出貨申請│
  │    │      │        │          │          │    │      │          │枚      │單見同上│
  │    │      │        │          │          │    │      │          │        │卷第18頁│
  │    │      │        │          │          │    │      │          │        │。      │
  │    │      │        │          │          │    │      │          │        │被告另變│
  │    │      │        │          │          │    │      │          │        │造採購單│
  │    │      │        │          │          │    │      │          │        │見同上卷│
  │    │      │        │          │          │    │      │          │        │第20頁（│
  │    │      │        │          │          │    │      │          │        │發票金額│
  │    │      │        │          │          │    │      │          │        │修正為單│
  │    │      │        │          │          │    │      │          │        │價12,700│
  │    │      │        │          │          │    │      │          │        │未稅總價│
  │    │      │        │          │          │    │      │          │        │838,200 │
  │    │      │        │          │          │    │      │          │        │含稅總價│
  │    │      │        │          │          │    │      │          │        │880,110 │
  │    │      │        │          │          │    │      │          │        │）      │
  │    │      │        │          │          │    │      │          │        │交貨單見│
  │    │      │        │          │          │    │      │          │        │原審卷第│
  │    │      │        │          │          │    │      │          │        │一宗第17│
  │    │      │        │          │          │    │      │          │        │8頁     │
  ├──┼───┼────┼─────┼─────┼──┼───┼─────┼────┼────┤
  │  3 │同上  │91.5.22 │Ｚ000000000│VIEWSONIC │  6 │13,300│ 216,800/ │在經辦欄│被告變造│
  │    │      │        │（採購單）│15吋 TFT  │    │      │ 227,640  │偽造「陳│採購單見│
  │    │      │        │          │VIEWSONIC │ 10 │13,700│          │益珍」署│偵20245 │
  │    │      │        │          │15吋 LCD  │    │      │          │押一枚  │卷第22頁│
  │    │      │        │          │          │    │      │          │        │。      │
  │    │      │        │          │          │    │      │          │        │出貨申請│
  │    │      │        │          │          │    │      │          │        │單見同上│
  │    │      │        │          │          │    │      │          │        │卷第21頁│
  │    │      │        │          │          │    │      │          │        │。      │
  │    │      │        │          │          │    │      │          │        │交貨單見│
  │    │      │        │          │          │    │      │          │        │原審卷第│
  │    │      │        │          │          │    │      │          │        │一宗第  │
  │    │      │        │          │          │    │      │          │        │179頁   │
  ├──┼───┼────┼─────┼─────┼──┼───┼─────┼────┼────┤
  │  4 │同上  │91.5.31 │          │IBM TFT   │    │      │ /15,540  │        │無資料，│
  │    │      │        │          │          │    │      │          │        │告訴人同│
  │    │      │        │          │          │    │      │          │        │意剔除  │
  ├──┼───┼────┼─────┼─────┼──┼───┼─────┼────┼────┤
  │  5 │同上  │91.5.31 │00000000  │VIEWSONIC │  1 │13,700│  13,700/ │在客戶確│見偵2024│
  │    │      │        │（報價單）│15吋 LCD  │    │      │  14,385  │認欄偽造│5卷第24 │
  │    │      │        │          │          │    │      │          │「王意如│頁。    │
  │    │      │        │          │          │    │      │          │」署押一│出貨申請│
  │    │      │        │          │          │    │      │          │枚      │書見同上│
  │    │      │        │          │          │    │      │          │        │卷第23頁│
  │    │      │        │          │          │    │      │          │        │、交貨單│
  │    │      │        │          │          │    │      │          │        │見原審卷│
  │    │      │        │          │          │    │      │          │        │第一宗第│
  │    │      │        │          │          │    │      │          │        │180頁   │
  ├──┼───┼────┼─────┼─────┼──┼───┼─────┼────┼────┤
  │  6 │同上  │91.6.4  │00000000  │SAMSUNG   │  2 │13,700│  27,400/ │在客戶確│見偵2024│
  │    │      │        │（報價單）│15吋 LCD  │    │      │  28,770  │認欄偽造│5 卷第26│
  │    │      │        │          │含防刮玻璃│    │      │          │「王意如│頁。    │
  │    │      │        │          │          │    │      │          │」署押一│出貨申請│
  │    │      │        │          │          │    │      │          │枚      │單見同上│
  │    │      │        │          │          │    │      │          │        │卷第25頁│
  │    │      │        │          │          │    │      │          │        │、交貨單│
  │    │      │        │          │          │    │      │          │        │見原審卷│
  │    │      │        │          │          │    │      │          │        │第一宗第│
  │    │      │        │          │          │    │      │          │        │181頁   │
  ├──┼───┼────┼─────┼─────┼──┼───┼─────┼────┼────┤
  │  7 │同上  │91.6.4  │無        │IBM       │  1 │      │ /53,550  │        │交貨單見│
  │    │      │        │          │NOTEBOOK  │    │      │          │        │原審卷第│
  │    │      │        │          │          │    │      │          │        │一宗第  │
  │    │      │        │          │          │    │      │          │        │182頁   │
  ├──┼───┼────┼─────┼─────┼──┼───┼─────┼────┼────┤
  │  8 │同上  │91.6.14 │無        │SAMSUNG   │ 50 │      │ /691,110 │        │交貨單見│
  │    │      │        │          │15吋 LCD  │    │      │          │        │原審卷第│
  │    │      │        │          │          │    │      │          │        │一宗第  │
  │    │      │        │          │          │    │      │          │        │183頁   │
  ├──┼───┼────┼─────┼─────┼──┼───┼─────┼────┼────┤
  │  9 │同上  │91.6.17 │無        │VIEWSONIC │    │      │ /401,940 │        │無資料，│
  │    │      │        │          │15吋 LCD  │    │      │          │        │告訴人同│
  │    │      │        │          │          │    │      │          │        │意剔除  │
  ├──┼───┼────┼─────┼─────┼──┼───┼─────┼────┼────┤
  │ 10 │同上  │91.6.18 │無        │IBM TFT   │    │      │ /15,540  │        │無資料，│
  │    │      │        │          │          │    │      │          │        │告訴人同│
  │    │      │        │          │          │    │      │          │        │意剔除  │
  ├──┼───┼────┼─────┼─────┼──┼───┼─────┼────┼────┤
  │ 11 │同上  │91.6.17 │00000000  │SAMSUNG   │  1 │17,500│  17,500/ │在客戶確│偵20245 │
  │    │      │        │（報價單）│15吋可摺疊│    │      │  18,375  │認欄偽造│卷第28頁│
  │    │      │        │          │超薄 LCD  │    │      │          │「王意如│。      │
  │    │      │        │          │          │    │      │          │」署押一│出貨申請│
  │    │      │        │          │          │    │      │          │枚      │單見同上│
  │    │      │        │          │          │    │      │          │        │卷第27頁│
  ├──┼───┼────┼─────┼─────┼──┼───┼─────┼────┼────┤
  │ 12 │同上  │91.6.20 │00000000  │SAMSUNG   │ 10 │13,300│  13,300/ │在客戶確│見偵2024│
  │    │      │        │（報價單）│15吋多媒體│    │      │ 139,650  │認欄偽造│5卷第30 │
  │    │      │        │          │LCD       │    │      │          │「王意如│頁。    │
  │    │      │        │          │          │    │      │          │」署押一│出貨申請│
  │    │      │        │          │          │    │      │          │枚      │單見同上│
  │    │      │        │          │          │    │      │          │        │卷第29頁│
  │    │      │        │          │          │    │      │          │        │、交貨單│
  │    │      │        │          │          │    │      │          │        │見原審卷│
  │    │      │        │          │          │    │      │          │        │第一宗第│
  │    │      │        │          │          │    │      │          │        │184頁   │
  ├──┼───┼────┼─────┼─────┼──┼───┼─────┼────┼────┤
  │ 13 │同上  │91.6.28 │00000000  │SAMSUNG   │ 30 │13,750│ 412,500/ │在客戶確│見偵2024│
  │    │      │        │（報價單）│15吋 LCD  │    │      │ 433,125  │認欄偽造│5卷第32 │
  │    │      │        │          │含防刮玻璃│    │      │          │「王意如│頁。    │
  │    │      │        │          │          │    │      │          │」署押一│出貨申請│
  │    │      │        │          │          │    │      │          │枚      │單見同上│
  │    │      │        │          │          │    │      │          │        │卷第30頁│
  │    │      │        │          │          │    │      │          │        │、交貨單│
  │    │      │        │          │          │    │      │          │        │見原審卷│
  │    │      │        │          │          │    │      │          │        │第一宗第│
  │    │      │        │          │          │    │      │          │        │185頁   │
  ├──┼───┼────┼─────┼─────┼──┼───┼─────┼────┼────┤
  │ 14 │同上  │91.6.28 │無        │HP PC     │  7 │      │ /187,425 │        │交貨單見│
  │    │      │        │          │          │    │      │          │        │原審卷第│
  │    │      │        │          │          │    │      │          │        │一宗第18│
  │    │      │        │          │          │    │      │          │        │6頁     │
  ├──┼───┼────┼─────┼─────┼──┼───┼─────┼────┼────┤
  │ 15 │同上  │91.7.4  │無        │IBM PC    │  1 │      │ /26,250  │        │交貨單見│
  │    │      │        │          │          │    │      │          │        │原審卷第│
  │    │      │        │          │          │    │      │          │        │一宗第18│
  │    │      │        │          │          │    │      │          │        │7頁     │
  ├──┼───┼────┼─────┼─────┼──┼───┼─────┼────┼────┤
  │ 16 │同上  │91.7.8  │00000000  │VIEWSONIC │ 20 │13,000│ 260,000/ │在客戶確│見偵2024│
  │    │      │        │（報價單）│15吋 LCD  │    │      │ 273,000  │認欄偽造│5卷第34 │
  │    │      │        │          │          │    │      │          │「藍元隆│頁。    │
  │    │      │        │          │          │    │      │          │」署押一│出貨申請│
  │    │      │        │          │          │    │      │          │枚      │單見同上│
  │    │      │        │          │          │    │      │          │        │卷第33頁│
  │    │      │        │          │          │    │      │          │        │、訂單變│
  │    │      │        │          │          │    │      │          │        │更與發票│
  │    │      │        │          │          │    │      │          │        │換開申請│
  │    │      │        │          │          │    │      │          │        │單見同上│
  │    │      │        │          │          │    │      │          │        │卷第35頁│
  │    │      │        │          │          │    │      │          │        │、交貨單│
  │    │      │        │          │          │    │      │          │        │見原審卷│
  │    │      │        │          │          │    │      │          │        │第一宗第│
  │    │      │        │          │          │    │      │          │        │188頁   │
  ├──┼───┼────┼─────┼─────┼──┼───┼─────┼────┼────┤
  │ 17 │同上  │91.7.10 │          │SAMSUNG   │    │      │ /220,080 │        │無資料，│
  │    │      │        │          │15吋 LCD  │    │      │          │        │告訴人同│
  │    │      │        │          │          │    │      │          │        │意剔除  │
  ├──┼───┼────┼─────┼─────┼──┼───┼─────┼────┼────┤
  │ 18 │同上  │91.7.29 │00000000  │VIEWSONIC │ 10 │13,200│ 132,000/ │在客戶確│見偵2024│
  │    │      │        │（報價單）│15吋 LCD  │    │      │ 138,600  │認欄偽造│5卷第37 │
  │    │      │        │          │          │    │      │          │「王意如│頁。    │
  │    │      │        │          │          │    │      │          │」署押一│出貨申請│
  │    │      │        │          │          │    │      │          │枚      │單見同上│
  │    │      │        │          │          │    │      │          │        │卷第36頁│
  │    │      │        │          │          │    │      │          │        │、交貨單│
  │    │      │        │          │          │    │      │          │        │見原審卷│
  │    │      │        │          │          │    │      │          │        │第一宗第│
  │    │      │        │          │          │    │      │          │        │189頁   │
  ├──┼───┼────┼─────┼─────┼──┼───┼─────┼────┼────┤
  │ 19 │同上  │91.7.29 │00000000  │IBM PC    │  1 │37,500│  37,500/ │在客戶確│見偵2024│
  │    │      │        │（報價單）│          │    │      │  39,375  │認欄偽造│5卷第39 │
  │    │      │        │          │          │    │      │          │「王意如│頁。    │
  │    │      │        │          │          │    │      │          │」署押一│出貨申請│
  │    │      │        │          │          │    │      │          │枚      │單見同上│
  │    │      │        │          │          │    │      │          │        │卷第38頁│
  │    │      │        │          │          │    │      │          │        │、交貨單│
  │    │      │        │          │          │    │      │          │        │見原審卷│
  │    │      │        │          │          │    │      │          │        │第一宗第│
  │    │      │        │          │          │    │      │          │        │190頁   │
  ├──┼───┼────┼─────┼─────┼──┼───┼─────┼────┼────┤
  │ 20 │同上  │91.7.29 │00000000  │VIEWSONIC │  9 │24,000│ 216,000/ │在客戶確│見偵2024│
  │    │      │        │（報價單）│17吋多媒體│    │      │ 226,800  │認欄偽造│5卷第41 │
  │    │      │        │          │LCD       │    │      │          │「王意如│頁。    │
  │    │      │        │          │          │    │      │          │」署押一│出貨申請│
  │    │      │        │          │          │    │      │          │枚      │單見同上│
  │    │      │        │          │          │    │      │          │        │卷第40頁│
  │    │      │        │          │          │    │      │          │        │、交貨單│
  │    │      │        │          │          │    │      │          │        │見原審卷│
  │    │      │        │          │          │    │      │          │        │第一宗第│
  │    │      │        │          │          │    │      │          │        │191頁   │
  ├──┼───┼────┼─────┼─────┼──┼───┼─────┼────┼────┤
  │ 21 │同上  │91.7.31 │00000000  │SAMSUNG   │ 50 │23,000│1,150,000/│在客戶確│見偵2024│
  │    │      │        │（報價單）│17吋90旋轉│    │      │1,207,500 │認欄偽造│5 卷第43│
  │    │      │        │          │LCD       │    │      │          │「王俊榮│頁。    │
  │    │      │        │          │          │    │      │          │」署押一│出貨申請│
  │    │      │        │          │          │    │      │          │枚      │單見同上│
  │    │      │        │          │          │    │      │          │        │卷第42頁│
  │    │      │        │          │          │    │      │          │        │、交貨單│
  │    │      │        │          │          │    │      │          │        │見原審卷│
  │    │      │        │          │          │    │      │          │        │第一宗第│
  │    │      │        │          │          │    │      │          │        │192頁   │
  ├──┼───┼────┼─────┼─────┼──┼───┼─────┼────┼────┤
  │ 22 │同上  │91.8.5  │00000000  │IBM       │  1 │54,000│  54,000/ │在客戶確│見偵2024│
  │    │      │        │（報價單）│NOTEBOOK  │    │      │  56,700  │認欄偽造│5卷第45 │
  │    │      │        │          │(含24X CD-│    │      │          │「陳志榮│頁、出貨│
  │    │      │        │          │ROM、背包)│    │      │          │」署押一│申請單見│
  │    │      │        │          │          │    │      │          │枚      │同上卷第│
  │    │      │        │          │          │    │      │          │        │44頁、交│
  │    │      │        │          │          │    │      │          │        │貨單見原│
  │    │      │        │          │          │    │      │          │        │審卷第一│
  │    │      │        │          │          │    │      │          │        │宗第193 │
  │    │      │        │          │          │    │      │          │        │頁      │
  ├──┼───┼────┼─────┼─────┼──┼───┼─────┼────┼────┤
  │ 23 │同上  │91.8.9  │00000000  │COMPAQ    │  2 │69,000│ 138,000/ │在客戶確│見偵2024│
  │    │      │        │（報價單）│NOTEBOOK  │    │      │ 144,900  │認欄偽造│5卷第47 │
  │    │      │        │          │(含背袋、 │    │      │          │「陳傑英│頁。    │
  │    │      │        │          │清潔組)   │    │      │          │」署押一│出貨申請│
  │    │      │        │          │          │    │      │          │枚      │單見同上│
  │    │      │        │          │          │    │      │          │        │卷第46頁│
  │    │      │        │          │          │    │      │          │        │、交貨單│
  │    │      │        │          │          │    │      │          │        │見原審卷│
  │    │      │        │          │          │    │      │          │        │第一宗第│
  │    │      │        │          │          │    │      │          │        │194頁   │
  ├──┼───┼────┼─────┼─────┼──┼───┼─────┼────┼────┤
  │ 24 │同上  │91.8.7  │00000000  │SAMSUNG   │  1 │24,500│  24,500/ │在客戶確│見偵2024│
  │    │      │        │（報價單）│17吋 LCD  │    │      │  25,725  │認欄偽造│5卷第49 │
  │    │      │        │          │含防刮玻璃│    │      │          │「王俊榮│頁。    │
  │    │      │        │          │          │    │      │          │」署押一│出貨申請│
  │    │      │        │          │          │    │      │          │枚      │單見同上│
  │    │      │        │          │          │    │      │          │        │卷第48頁│
  │    │      │        │          │          │    │      │          │        │、交貨單│
  │    │      │        │          │          │    │      │          │        │見原審卷│
  │    │      │        │          │          │    │      │          │        │第一宗第│
  │    │      │        │          │          │    │      │          │        │195頁   │
  ├──┼───┼────┼─────┼─────┼──┼───┼─────┼────┼────┤
  │ 25 │同上  │91.8.28 │00000000  │VIEWSONIC │ 50 │ 5,900│1,075,000/│在客戶確│見偵2024│
  │    │      │        │（報價單）│17吋 CRT  │    │      │1,128,750 │認欄偽造│5卷第51 │
  │    │      │        │          │HP LJ 1000│100 │ 7,800│          │「陳傑英│頁。    │
  │    │      │        │          │PRINTER   │    │      │          │」署押一│出貨申請│
  │    │      │        │          │          │    │      │          │枚      │單見同上│
  │    │      │        │          │          │    │      │          │        │卷第50頁│
  │    │      │        │          │          │    │      │          │        │、出貨單│
  │    │      │        │          │          │    │      │          │        │見原審卷│
  │    │      │        │          │          │    │      │          │        │第一宗第│
  │    │      │        │          │          │    │      │          │        │196頁   │
  ├──┼───┼────┼─────┼─────┼──┼───┼─────┼────┼────┤
  │ 26 │同上  │91.8.29 │00000000  │VIEWSONIC │100 │20,600│2,060,000/│在客戶確│見偵2024│
  │    │      │        │（報價單）│17吋 TFT  │    │      │2,163,000 │認欄偽造│5卷第53 │
  │    │      │        │          │          │    │      │          │「陳傑英│頁。    │
  │    │      │        │          │          │    │      │          │」署押一│出貨申請│
  │    │      │        │          │          │    │      │          │枚      │單見同上│
  │    │      │        │          │          │    │      │          │        │卷第52頁│
  │    │      │        │          │          │    │      │          │        │、交貨單│
  │    │      │        │          │          │    │      │          │        │見原審卷│
  │    │      │        │          │          │    │      │          │        │第一宗第│
  │    │      │        │          │          │    │      │          │        │198頁   │
  ├──┼───┼────┼─────┼─────┼──┼───┼─────┼────┼────┤
  │ 27 │同上  │91.8.29 │00000000  │VIEWSONIC │ 72 │24,000│1,728,000/│在客戶確│見偵2024│
  │    │      │        │（報價單）│17吋 LCD  │    │      │1,814,400 │認欄偽造│5卷第55 │
  │    │      │        │          │          │    │      │          │「陳傑英│頁。    │
  │    │      │        │          │          │    │      │          │」署押一│出貨申請│
  │    │      │        │          │          │    │      │          │枚      │單見同上│
  │    │      │        │          │          │    │      │          │        │卷第54卷│
  │    │      │        │          │          │    │      │          │        │、交貨單│
  │    │      │        │          │          │    │      │          │        │見原審卷│
  │    │      │        │          │          │    │      │          │        │第一宗第│
  │    │      │        │          │          │    │      │          │        │199頁   │
  ├──┼───┼────┼─────┼─────┼──┼───┼─────┼────┼────┤
  │ 28 │北祥股│91.8.29 │00000000  │VIEWSONIC │  5 │15,100│ 319,600/ │在客戶確│見偵202 │
  │    │份有限│        │（報價單）│15吋多媒體│    │      │ 335,580  │認欄偽造│45卷第57│
  │    │公司  │        │          │LCD       │    │      │          │「林明惠│頁。    │
  │    │      │        │          │VIEWSONIC │  2 │11,400│          │」署押一│出貨申請│
  │    │      │        │          │19吋全平面│    │      │          │枚      │單見同上│
  │    │      │        │          │CRT       │    │      │          │        │卷第56頁│
  │    │      │        │          │VIEWSONIC │  5 │ 7,350│          │        │、交貨單│
  │    │      │        │          │17吋全平面│    │      │          │        │見原審卷│
  │    │      │        │          │CRT       │    │      │          │        │第200、 │
  │    │      │        │          │VIEWSONIC │  2 │31,000│          │        │201頁   │
  │    │      │        │          │18吋 LCD  │    │      │          │        │        │
  │    │      │        │          │VIEWSONIC │  5 │ 6,050│          │        │        │
  │    │      │        │          │17吋 CRT  │    │      │          │        │        │
  │    │      │        │          │VIEWSONIC │  5 │ 7,800│          │        │        │
  │    │      │        │          │專業型17吋│    │      │          │        │        │
  │    │      │        │          │彩色螢幕  │    │      │          │        │        │
  │    │      │        │          │VIEWSONIC │  5 │ 6,900│          │        │        │
  │    │      │        │          │17吋 CRT  │    │      │          │        │        │
  │    │      │        │          │繪圖型    │    │      │          │        │        │
  │    │      │        │          │VIEWSONIC │  2 │ 9,400│          │        │        │
  │    │      │        │          │19吋 CRT  │    │      │          │        │        │
  ├──┼───┼────┼─────┼─────┼──┼───┼─────┼────┼────┤
  │ 29 │旭豐國│91.3.14 │00000000  │COMPAQ    │  1 │46,500│ 115,900/ │在客戶確│見偵2024│
  │    │際有限│        │（報價單）│NOTEBOOK  │    │      │ 121,695  │認欄偽造│5卷第59 │
  │    │公司  │        │          │(含背袋、 │    │      │          │「柯勝洲│頁。    │
  │    │      │        │          │翻譯軟體、│    │      │          │」署押一│出貨申請│
  │    │      │        │          │清潔組)   │    │      │          │枚      │單見同上│
  │    │      │        │          │IBM       │  1 │38,500│          │        │卷第58頁│
  │    │      │        │          │NOTEBOOK  │    │      │          │        │、交貨單│
  │    │      │        │          │(含背包)  │    │      │          │        │見原審卷│
  │    │      │        │          │IBM USB   │  1 │ 2,100│          │        │第一宗第│
  │    │      │        │          │FDD 1.44M │    │      │          │        │202、203│
  │    │      │        │          │IPAQ      │  1 │16,800│          │        │頁      │
  │    │      │        │          │掌上型電腦│    │      │          │        │        │
  │    │      │        │          │PALM      │  1 │12,000│          │        │        │
  │    │      │        │          │掌上型電腦│    │      │          │        │        │
  ├──┼───┼────┼─────┼─────┼──┼───┼─────┼────┼────┤
  │ 30 │同上  │91.3.28 │00000000  │SAMSUNG   │  1 │12,700│  12,700/ │在客戶確│見偵2024│
  │    │      │        │（報價單）│15吋90旋轉│    │      │  13,335  │認欄偽造│5卷第61 │
  │    │      │        │          │LCD       │    │      │          │「柯勝洲│頁。    │
  │    │      │        │          │          │    │      │          │」署押一│出貨申請│
  │    │      │        │          │          │    │      │          │枚      │單見同上│
  │    │      │        │          │          │    │      │          │        │卷第60頁│
  │    │      │        │          │          │    │      │          │        │、交貨單│
  │    │      │        │          │          │    │      │          │        │見原審卷│
  │    │      │        │          │          │    │      │          │        │第一宗第│
  │    │      │        │          │          │    │      │          │        │204頁   │
  ├──┼───┼────┼─────┼─────┼──┼───┼─────┼────┼────┤
  │ 31 │同上  │91.5.29 │無號碼    │SAMSUNG   │ 25 │12,950│ 323,750/ │在客戶確│偵20245 │
  │    │      │        │（報價單）│15吋90旋轉│    │      │ 339,938  │認欄偽造│卷第63頁│
  │    │      │        │          │LCD       │    │      │          │「馮羽奇│。      │
  │    │      │        │          │          │    │      │          │」署押一│出貨申請│
  │    │      │        │          │          │    │      │          │枚      │單見同上│
  │    │      │        │          │          │    │      │          │        │卷第62、│
  │    │      │        │          │          │    │      │          │        │64 頁、 │
  │    │      │        │          │          │    │      │          │        │交貨單見│
  │    │      │        │          │          │    │      │          │        │原審卷第│
  │    │      │        │          │          │    │      │          │        │一宗第20│
  │    │      │        │          │          │    │      │          │        │5頁     │
  ├──┼───┼────┼─────┼─────┼──┼───┼─────┼────┼────┤
  │ 32 │同上  │91.8.23 │00000000  │VIEWSONIC │  1 │12,500│  41,200/ │在客戶確│見偵2024│
  │    │      │        │（報價單）│專業型19吋│    │      │  43,260  │認欄偽造│5卷第67 │
  │    │      │        │          │彩色螢幕  │    │      │          │「馮羽奇│頁。    │
  │    │      │        │          │VIEWSONIC │  1 │ 9,400│          │」署押一│出貨申請│
  │    │      │        │          │19吋 CRT  │    │      │          │枚      │單見同上│
  │    │      │        │          │VIEWSONIC │  1 │ 7,900│          │        │卷第66頁│
  │    │      │        │          │專業型17吋│    │      │          │        │、交貨單│
  │    │      │        │          │彩色螢幕  │    │      │          │        │見原審卷│
  │    │      │        │          │VIEWSONIC │  1 │11,400│          │        │第一宗第│
  │    │      │        │          │19吋全平面│    │      │          │        │206頁   │
  │    │      │        │          │CRT       │    │      │          │        │        │
  ├──┼───┼────┼─────┼─────┼──┼───┼─────┼────┼────┤
  │ 33 │同上  │91.10.28│00000000  │VIEWSONIC │  1 │ 6,000│  29,100/ │在客戶確│見偵2024│
  │    │      │        │（報價單）│17吋超明亮│    │      │  30,555  │認欄偽造│5卷第69 │
  │    │      │        │          │全平面 CRT│    │      │          │「馮羽奇│頁。    │
  │    │      │        │          │VIEWSONIC │  1 │11,300│          │」署押一│出貨申請│
  │    │      │        │          │專業型19吋│    │      │          │枚      │單見同上│
  │    │      │        │          │彩色螢幕  │    │      │          │        │卷第68頁│
  │    │      │        │          │VIEWSONIC │  1 │ 5,000│          │        │、交貨單│
  │    │      │        │          │17吋全平面│    │      │          │        │見原審卷│
  │    │      │        │          │直角彩色螢│    │      │          │        │第一宗第│
  │    │      │        │          │幕        │    │      │          │        │207頁   │
  │    │      │        │          │VIEWSONIC │  1 │ 6,800│          │        │        │
  │    │      │        │          │專業型17吋│    │      │          │        │        │
  │    │      │        │          │彩色螢幕  │    │      │          │        │        │
  ├──┼───┼────┼─────┼─────┼──┼───┼─────┼────┼────┤
  │ 34 │奇唯科│91.3.28 │PO910325  │SAMSUNG   │ 18 │23,500│ 423,000/ │在經辦欄│見偵2024│
  │    │技股份│        │（請購、採│17吋90旋轉│    │      │ 444,150  │偽造「蔡│5卷第71 │
  │    │有限公│        │購、驗收單│LCD       │    │      │          │玲」署押│頁。    │
  │    │司    │        │）        │          │    │      │          │一枚    │出貨申請│
  │    │      │        │          │          │    │      │          │        │單見同上│
  │    │      │        │          │          │    │      │          │        │卷第70頁│
  │    │      │        │          │          │    │      │          │        │、交貨單│
  │    │      │        │          │          │    │      │          │        │見原審卷│
  │    │      │        │          │          │    │      │          │        │第一宗第│
  │    │      │        │          │          │    │      │          │        │208頁   │
  ├──┼───┼────┼─────┼─────┼──┼───┼─────┼────┼────┤
  │ 35 │同上  │91.4.22 │PO910422  │SAMSUNG   │ 30 │12,700│ 381,000/ │在經辦欄│見偵2024│
  │    │      │        │（請購、採│15吋90旋轉│    │      │ 400,050  │偽造「蔡│5卷第73 │
  │    │      │        │購、驗收單│LCD       │    │      │          │玲」署押│頁。    │
  │    │      │        │）        │          │    │      │          │一枚    │出貨申請│
  │    │      │        │          │          │    │      │          │        │單見同上│
  │    │      │        │          │          │    │      │          │        │卷第72頁│
  │    │      │        │          │          │    │      │          │        │、交貨單│
  │    │      │        │          │          │    │      │          │        │見原審卷│
  │    │      │        │          │          │    │      │          │        │第一宗第│
  │    │      │        │          │          │    │      │          │        │209頁   │
  ├──┼───┼────┼─────┼─────┼──┼───┼─────┼────┼────┤
  │ 36 │同上  │91.6.4  │PO910429  │SAMSUNG   │ 19 │12,750│ 242,250/ │在經辦欄│見偵2024│
  │    │      │        │（請購、採│15吋90旋轉│    │      │ 254,363  │偽造「蔡│5卷第75 │
  │    │      │        │購、驗收單│LCD       │    │      │          │玲」署押│頁。    │
  │    │      │        │）        │          │    │      │          │一枚    │出貨申請│
  │    │      │        │          │          │    │      │          │        │單見原審│
  │    │      │        │          │          │    │      │          │        │卷第74頁│
  │    │      │        │          │          │    │      │          │        │、交貨單│
  │    │      │        │          │          │    │      │          │        │見原審卷│
  │    │      │        │          │          │    │      │          │        │第一宗第│
  │    │      │        │          │          │    │      │          │        │210頁   │
  ├──┼───┼────┼─────┼─────┼──┼───┼─────┼────┼────┤
  │ 37 │臺灣新│91.4.30 │00000000  │VIEWSONIC │ 60 │22,900│1,374,000/│在客戶確│見偵2024│
  │    │力股份│        │（報價單）│17吋 TFT  │    │      │1,442,700 │認欄偽造│5卷第77 │
  │    │有限公│        │          │          │    │      │          │「黃莉雅│頁。    │
  │    │司    │        │          │          │    │      │          │」署押一│出貨申請│
  │    │      │        │          │          │    │      │          │枚      │單見同上│
  │    │      │        │          │          │    │      │          │        │卷第76頁│
  │    │      │        │          │          │    │      │          │        │、交貨單│
  │    │      │        │          │          │    │      │          │        │見原審卷│
  │    │      │        │          │          │    │      │          │        │第一宗第│
  │    │      │        │          │          │    │      │          │        │211頁   │
  ├──┼───┼────┼─────┼─────┼──┼───┼─────┼────┼────┤
  │ 38 │寶迅科│91.3.13 │00000000  │SAMSUNG   │ 20 │12,500│ 250,000/ │在客戶確│見偵2024│
  │    │技股份│        │（報價單）│15吋90旋轉│    │      │ 262,500  │認欄偽造│5卷第79 │
  │    │有限公│        │          │LCD       │    │      │          │「鄭雅如│頁。    │
  │    │司    │        │          │          │    │      │          │」署押一│出貨申請│
  │    │      │        │          │          │    │      │          │枚      │單見同上│
  │    │      │        │          │          │    │      │          │        │卷第78頁│
  │    │      │        │          │          │    │      │          │        │、交貨單│
  │    │      │        │          │          │    │      │          │        │見原審卷│
  │    │      │        │          │          │    │      │          │        │第一宗第│
  │    │      │        │          │          │    │      │          │        │212頁   │
  ├──┼───┼────┼─────┼─────┼──┼───┼─────┼────┼────┤
  │ 39 │葛氏兄│91.3.13 │00000000  │SAMSUNG   │ 35 │12,500│1,355,500/│在客戶確│見偵2024│
  │    │弟企業│        │（報價單）│15吋90旋轉│    │      │1,423,275 │認欄偽造│5卷第85 │
  │    │有限公│        │          │LCD       │    │      │          │「林佑德│頁。    │
  │    │司    │        │          │VIEWSONIC │ 20 │45,900│          │」署押一│出貨申請│
  │    │      │        │          │17吋 TFT  │    │      │          │枚      │單見同上│
  │    │      │        │          │SAMSUNG   │ 20 │  無  │          │        │卷第84頁│
  │    │      │        │          │17吋90旋轉│    │      │          │        │（實際僅│
  │    │      │        │          │LCD       │    │      │          │        │出貨30臺│
  │    │      │        │          │          │    │      │          │        │SAMSUNG │
  │    │      │        │          │          │    │      │          │        │15吋LCD │
  │    │      │        │          │          │    │      │          │        │未稅總價│
  │    │      │        │          │          │    │      │          │        │375,000 │
  │    │      │        │          │          │    │      │          │        │含稅總價│
  │    │      │        │          │          │    │      │          │        │393,750 │
  │    │      │        │          │          │    │      │          │        │）      │
  ├──┼───┼────┼─────┼─────┼──┼───┼─────┼────┼────┤
  │ 40 │同上  │91.3.26 │00000000  │SAMSUNG   │ 32 │12,700│ 873,600/ │在客戶確│見偵2024│
  │    │      │        │（報價單）│15吋90旋轉│    │      │ 917,280  │認欄偽造│5卷第81 │
  │    │      │        │          │LCD       │    │      │          │「周俊興│頁。    │
  │    │      │        │          │IBM TFT   │ 32 │14,600│          │」署押一│出貨申請│
  │    │      │        │          │          │    │      │          │枚      │單見同上│
  │    │      │        │          │          │    │      │          │        │卷第80頁│
  │    │      │        │          │          │    │      │          │        │、交貨單│
  │    │      │        │          │          │    │      │          │        │見原審卷│
  │    │      │        │          │          │    │      │          │        │第一宗第│
  │    │      │        │          │          │    │      │          │        │213頁   │
  ├──┼───┼────┼─────┼─────┼──┼───┼─────┼────┼────┤
  │ 41 │同上  │91.3.29 │00000000  │IBM TFT   │ 50 │14,600│ 730,000/ │在客戶確│見偵2024│
  │    │      │        │（報價單）│          │    │      │ 766,500  │認欄偽造│5卷第87 │
  │    │      │        │          │          │    │      │          │「周俊興│頁。    │
  │    │      │        │          │          │    │      │          │」署押一│出貨申請│
  │    │      │        │          │          │    │      │          │枚      │單見同上│
  │    │      │        │          │          │    │      │          │        │卷第86頁│
  │    │      │        │          │          │    │      │          │        │、交貨單│
  │    │      │        │          │          │    │      │          │        │見原審卷│
  │    │      │        │          │          │    │      │          │        │第一宗第│
  │    │      │        │          │          │    │      │          │        │214頁   │
  └──┴───┴────┴─────┴─────┴──┴───┴─────┴────┴────┘


司法院資訊處製作；財團法人民間司法改革基金會備份。
